【裁判字號】    94,交易,445
【裁判日期】    950313
【裁判案由】    過失傷害
【裁判全文】
臺灣臺北地方法院刑事判決             94年度交易字第445號
公  訴  人  臺灣臺北地方法院檢察署檢察官
被      告  乙○
上列被告因過失傷害案件，經檢察官聲請以簡易判決處刑（九十
四年度偵字第一三六八一號），經本院臺北簡易庭認不宜以簡易
判決處刑（受理案號為九十四年度北交簡字第二○九九號），移
送本院改依通常程序審理，嗣於本院準備程序進行中，被告就被
訴事實為有罪之陳述，經本院合議庭裁定由受命法官獨任進行簡
式審判程序，本院判決如下：
    主  文
乙○因過失傷害人，處有期徒刑月，如易科罰金，以佰元折
算壹日。
    事  實
一、乙○於民國九十三年十二月九日下午二時許，駕駛車牌號碼
    Ｑ二—六七○九號自小客車，沿臺北市○○路○段平面內側
    車道由南往北方向行駛，行經松隆路口時，欲右轉進入松隆
    路，本應注意汽車在同向二車道道路行駛至交岔路口，欲右
    轉彎時，應距交岔路口三十公尺前換入外側車道，而依當時
    情形為天候晴，日間自然光線充足，道路路面狀況乾燥、無
    缺陷、無障礙物，且視距良好之市區○○道路，並無不能注
    意之情事，竟疏未注意，在臺北市○○路○段同向二車道以
    上之內側車道行駛，欲右轉進入松隆路，未先於距交岔路口
    三十公尺前換入外側車道，仍貿然右轉，適有甲○○騎乘車
    號ＣＬＧ—一一八號重型機車，沿臺北市○○路○段外側車
    道同向行駛至該處，未注意行車之速度應依標誌或標線之規
    定，無標誌或標線者，在市區道路，時速不得超過五十公里
    之規定，在速限每小時五十公里之臺北市○○路○段道路，
    貿然以超過時速五十公里之速度行駛，因而閃避不及，致使
    甲○○騎乘之重型機車左前車頭與乙○所駕駛之自小客車右
    前車頭發生碰撞，造成甲○○人、車倒地，甲○○因而受有
    頭部外傷合併左下眼瞼一點五公分，左臉部傷口八公分之顏
    面裂傷、頸椎外傷併頸椎第四、五節及第五、六節軟骨突出
    症術後及下肢多處部位開放性傷口之傷害。嗣經路人報警處
    理，於前往處理車禍事故之警員唐沛寧到達現場處理時，乙
    ○在場並於有偵查權限之警員未發覺其姓名與犯罪情節之前
    ，主動供出自己之年籍與肇事經過而接受裁判。
二、案經甲○○訴由臺北市政府警察局信義分局移送臺灣臺北地
    方法院檢察署檢察官偵查聲請簡易判決處刑，經本院臺北簡
    易庭認不宜適用簡易程序，移送本院依通常程序審理。
    理  由
一、前揭犯罪事實，業據被告乙○於警詢、偵查及本院審理中坦
    承不諱，核與告訴人甲○○於警詢時指訴情節相符，並有臺
    北市立聯合醫院（忠孝院區）診斷證明書一份、乙種診斷證
    明書二份、臺北市○○○○○道路交通事故現場圖影本一紙
    、臺北市政府警察局信義分局交通分隊道路交通事故補充資
    料表影本一紙、臺北市政府警察局信義分局交通分隊交通事
    故談話紀錄表二紙、道路交通事故調查報告表影本一份、交
    通事故現場照片影本共十二幀、臺北市立聯合醫院九十四年
    十月二十六日北市醫忠字第○九四三二八四九七○○號函暨
    其檢附告訴人病歷影本一份、臺北市立萬芳醫院—委託財團
    法人私立臺北醫院大學辦理九十四年十一月二十九日萬院醫
    病字第○九四○○○五八一八號函暨其檢附告訴人病歷影本
    一份在卷可資佐證，足徵被告任意性自白與事實相符，應堪
    採信。按汽車行駛至交岔路口，四車道以上或同向二車道道
    路，欲右轉彎時，應距交岔路口三十公尺前換入外側車道或
    右轉車道，道路交通安全規則第一百零二條第一項第五款前
    段定有明文，被告本應注意前揭規定，且依當時為天候晴，
    日間自然光線充足，道路路面狀況乾燥、無缺陷、無障礙物
    ，且視距良好之市區○○道路，並無不能注意之情事，竟疏
    未注意，在臺北市○○路○段同向二車道道路欲右轉進入松
    隆路口，未於距交岔路口三十公尺前換入外側車道，仍貿然
    右轉，致其駕駛之自小客車與告訴人騎乘之重型機車發生碰
    撞，其對本件事故之發生有過失甚為明確。又告訴人所受頭
    部外傷合併左下眼瞼一點五公分，左臉部傷口八公分之顏面
    裂傷、頸椎外傷併頸椎第四、五節及第五、六節軟骨突出症
    術後及下肢多處部位開放性傷口之傷害，目前雖仍有運動功
    能及頸部機能障礙，但並非為重大不治或難治之傷害一情，
    有臺北市立聯合醫院（忠孝院區）診斷證明書一份、乙種診
    斷證明書二份、臺北市立聯合醫院九十四年十月二十六日北
    市醫忠字第○九四三二八四九七○○號函暨其檢附告訴人病
    歷影本一份、臺北市立萬芳醫院—委託財團法人私立臺北醫
    院大學辦理九十四年十一月二十九日萬院醫病字第○九四○
    ○○五八一八號函暨其檢附告訴人病歷影本一份在卷可參，
    而其前開所受之傷害與被告之過失間亦有相當因果關係，是
    被告因過失傷害人之犯行，洵堪認定，應依法論科。
二、又告訴人雖於警詢、偵查分別指述稱：伊當時車速約時速三
    十公里云云。惟被告於偵查及本院審理中堅詞辯稱告訴人車
    速應不只時速三十公里等語。經查，事故發生後，告訴人所
    騎乘車牌號碼ＣＬＧ—一一八號普通重機車之刮地痕長達十
    二點三公尺，起點在上開自小客車右後車門旁邊，終點在東
    側松隆路分隔島島頭南側，且告訴人本身彈落距離撞及點約
    十五公尺外，自小客車前保險桿並有撞落之情形，足認告訴
    人於事故發生時之車速應已超過時速五十公里，此亦為臺北
    市車輛行車事故鑑定委員會所肯認，有臺北市車輛行車事故
    鑑定委員會九十五年一月十七日北鑑審字第○九四三○四六
    四一○○號函一份附卷可稽，是被告辯稱告訴人車速應不只
    時速三十公里，應屬真實，告訴人指述稱伊車速只有時速三
    十公里，則無所據。按行車速度，依速限標誌或標線之規定
    ，無標誌或標線者，行車時速不得超過五十公里，道路交通
    安全規則第九十三條第一項第一款前段定有明文，告訴人本
    應注意前述規定，且亦非不能注意，竟疏未注意，逕在臺北
    市○○路○段速限每小時五十公里之市區道路，貿然以超過
    時速五十公里之速度行駛，而與被告所駕駛之自小客車發生
    碰撞，揆諸前述道路交通安全規則第九十三條第一項第一款
    前段之規定，告訴人對本件車禍之發生，亦同有過失甚明。
三、核被告所為，係犯刑法第二百八十四條第一項前段過失傷害
    罪。又被告於肇事後，警員前往現場處理時，在其上開犯行
    未為任何有偵查犯罪職權之公務員已知悉前，不逃避接受裁
    判而當場向警員自首，承認其為肇事人，此有記載被告自首
    情形之臺北市政府警察局信義分局交通分隊警員唐沛寧所填
    具之臺北市○○○○○道路交通事故肇事人自首情形紀錄表
    一紙附卷可稽，是被告既已向該管公務員申述犯罪事實，而
    不逃避接受裁判，已合於刑法第六十二條前段所定對於未發
    覺之犯罪自首而接受裁判之要件，應依該條規定減輕其刑。
    爰審酌被告並無前科、素行良好，此有臺灣高等法院被告前
    案紀錄表一份在卷可憑，因一時貪便求快，疏未遵守道路交
    通安全規則因而肇事，對告訴人所造成之傷害非輕，告訴人
    超速行駛同為本件交通事故發生之原因，被告犯罪後坦承犯
    行，顯有悔意，惟迄今尚未與告訴人就民事賠償達成和解等
    一切情狀，認公訴人具體求刑之有期徒刑五月，猶嫌過重，
    爰量處如主文所示之刑，並諭知易科罰金之折算標準，以資
    懲儆。
據上論斷，依刑事訴訟法第四百五十二條、第二百七十三條之一
第一項、第二百九十九條第一項前段，刑法第二百八十四條第一
項前段、第六十二條前段、第四十一條第一項前段，罰金罰鍰提
高標準條例第一條前段、第二條，判決如主文。
本件經檢察官陳以敦到庭執行職務
中    華    民    國  九十五  年    三    月   十三   日
                臺灣臺北地方法院交通法庭
                    法      官  雷淑雯
以上正本證明與原本無異。
如不服本判決，應於判決送達後十日內，向本院提出上訴狀。（
應抄附繕本）。告訴人或被害人如對於本判決不服者，應具備理
由請求檢察官上訴，其上訴期間之計算係以檢察官收受判決正本
之日期為準。
                    書  記  官  陳弘文
中    華    民    國  九十五  年    三    月   十三   日
附錄本案論罪科刑法條全文
中華民國刑法第二百八十四條
因過失傷害人者，處六月以下有期徒刑、拘役或五百元以下罰金
，致重傷者，處一年以下有期徒刑、拘役或五百元以下罰金。
從事業務之人，因業務上之過失傷害人者，處一年以下有期徒刑
、拘役或一千元以下罰金，致重傷者，處三年以下有期徒刑、拘
役或二千元以下罰金。


司法院資訊處製作；財團法人民間司法改革基金會備份。
